# 请教陈版：外购商品增值后用于职工福利费用如何账务处理？

提问人：9797564 时间：2015-06-16 13:45:23
假设以前就是为发职工福已利购进，但过了两年发放，该商品已经增值了，关键是差额会计上如何处理？

回答人：chenyiwei
如果该商品是甲公司正常业务活动中经营的商品，则将其发放给员工作为福利时，应确认销售收入（金额为发放时的该商品公允价值），对应的借方科目为职工薪酬费用；同时结转库存商品成本。 如果该商品不是甲公司正常业务活动中经营的商品，纯属为了发放该次非货币性福利而购入，则发放时按原成本确认职工薪酬费用，同时结转货物成本，不确认收入或成本。

提问人：快枪 时间：2015-06-17 21:59:25
陈老师，非货币性福利的处理为什么要区别该商品是否公司正常业务活动中经营的商品作处理呢？
9 号准则第 6 条：职工福利费为非货币性福利的，应当按照公允价值计量。指南中也有这样的话：企业以外购的商品作为非货币性福利提供给职职工的，应当按照该商品的公允价值和相关税费确定确定职工薪酬的金额。
准则对非货币性福利的处理，似乎没有区分自产和外购，对外购的似乎也没区分购进商品是否公司正常业务活动中经营的商品。

回答人：chenyiwei
首先，只有“日常活动”才能确认营业收入。收入准则应用指南对“日常活动”的定义是： 本准则第二条规定，收入是指企业在日常活动中形成的、会导致所有者权益增加的、与所有者投入资本无关的经济利益的总流入。其中"日常活动"，是指企业为完成其经营目标所从事的经常性活动以及与之相关的活动。 比如，工业企业制造并销售产品、商品流通企业销售商品、保险公司签发保单、咨询公司提供咨询服务、软件企业为客户开发软件、安装公司提供安装服务、商业银行对外贷款、租赁公司出租资产等，均属于企业为完成其经营目标所从事的经常性活动，由此产生的经济利益的总流入构成收入。 工业企业转让无形资产使用权、出售不需用原材料等，属于与经常性活动相关的活动，由此产生的经济利益的总流入也构成收入。 企业处置固定资产、无形资产等活动，不是企业为完成其经营目标所从事的经常性活动，也不属于与经常性活动相关的活动，由此产生的经济利益的总流入不构成收入，应当确认为营业外收入。 所以，不是公司正常经营活动中经营的商品用于职工福利时，不能确认收入和成本。 一般情况下，不是不是公司正常经营活动中经营的商品，如果是专为职工福利而购入的，则从购入到发放不应间隔太长时间，主帖中“购入 2 年后才发放”的情况在实务中不会出现，在这种情况下，虽然准则规定以公允价值计量，但因为外购价格实际上等于外购时的公允价值，一般也与发放时的公允价值差异不大，所以实际操作中就是按照购入价格直接结转了。

提问人：快枪 时间：2015-06-18 18:30:25
谢谢陈老师的分析。
以前的讲解对只自制产品用于职工薪酬确认收入，对外购商品用于职工薪酬是不确认收入的。这样的处理可能如陈老师分析的，上购商品用于职工福利不属于日常活动。但既然这样，现在为什么又要对上购商品区分不同情况作处理呢？对生产企业而言，正常业务活动中经营的商品，应该就是其自产产品吧，有必要为职工福利购买其正常业务活动中经营的商品？

回答人：chenyiwei
正常业务活动中经营的商品，可以从库存的现有商品中提取，也可以与正常采购一并进行，一般不会为了发放实物福利而单独购买。